PEDRO **ENDARA**

FRONTEND DEVELOPER



Phone: 593 98 331 9966

Linkedin: www.linkedin.com/in/pjendara

email: pjendara@gmail.com

Full Stack Developer apasionado con el Frontend. Con formación y antecedentes en Comunicación y Diseño Gráfico. Experiencia trabajando en React, Redux, HTML, CSS, JS, NodeJS, SQL entre otras tecnologías del sector. Con pensamiento creativo, curiosidad que me motiva a entender cómo funcionan las cosas, comunicación, adaptabilidad, capacidad de reconocer información relevante y un buen diagnóstico para encontrar y anticiparme a la causa de problemas y errores.

Combino lo mejor de ambos mundos: La libertad de una mente creativa y artística... con la disciplina y estructura de un pensamiento lógico y argumentado.

Educación

- Full Stack Web Developer. Henry Bootcamp. 700 hours. 2022.
- Diseñador (Comunicación Visual) PUCE 2008 - 2012.
- © Comunicación Social (Prod. de TV) CCC-NWC. 2003 - 2007

Intereses

- Música
- Deportes
- Podcast y Radio

Idiomas

- Español (Nativo)
- English (B2)

Más en:

https://pjota-lab.vercel.app/

Tecnologías

HTML, CSS, Javascript, React, Redux, Node.js, Express, Postgres, Sequelize, Git, Github, Trello, Bootstrap, Illustrator, Photoshop, Premiere, Audition, MongoDB, Typescript, Figma, Scrum.

Proyectos

Coin+

Función: Fullstack Developer

Proyecto final desarrollado dentro del bootcamp de SoyHenry. Se trata de un Web App que ofrece los servicios de casa de cambios para todas las criptomonedas de la red Ethereum. Se puede transformar dólares en criptomonedas, criptomonedas en otras criptomonedas y de vuelta criptomonedas en dólares. Para el Frontend se utilizó React, Redux toolkit, AuthO, Axios, Bootstrap, Cloudinary, Sweet alert, Swiper, Nodemailer, Mailtrap, Paypal. Para el Backend se utilizó Node.js, Express, Typescript, Typegoose, Mongoose. Para la Base de datos se utilizó MongoDB y Mongo Atlas. Para la conexión y operación de las criptomonedas se utilizó Solidity, Hardhat, Alchemy y Metamask.

Countrie's App

Función: Fullstack Developer

Web App sobre países que incluía: búsquedas, filtrados, ordenamientos y creación de elementos por formulario. Para el Frontend se usó React, Redux, CSS. El Backend fue desarrollado en Node.js con Express. Base de datos en PostgreSQL y Sequelize.

Experiencia

Freelance / Graphic Design Services
Designer - Video Producer
2017 - 2022

- Social Media Management
- Graphic and Advertising Material Production
- Seminars and Online Events Production

Practicamente

Multimedia Designer

2015 - 2017

- Graphic arts production
- Preparation of blueprints
- Supervise production and shipment of products